# 应收账款保理报表列示

提问人：决 战 小 审计 时间：2021-01-18 10:33:10
陈版主好，目前IPO项目的企业， 2019 年应收账款做了附追索权的保理业务。该应收账款形成于 2018 年，截止 2019 年年末计提坏账 100 万元，保理约定期限为 18 个月。 1 、是否适用新金融工具准则/2、如果适用新金融工具准则的情况下，在收到保理款 700 万元时，应计入其他流动负债还是短期借款？还是应该作为长期负债（长期借款）来处理比较好？

回答人：chenyiwei
该保理事项发生于 2019 年，故应按新金融工具准则处理。
因为是附追索权的保理，应收账款不能终止确认，期限超过一年，故收到款项一般列报为其他非流动负债。